Inventaris van het archief van de Vereniging voor Armenzorg en Weldadigheid, Nederlandse Vereniging voor Maatschappelijk Werk, Nationale Raad voor Maatschappelijk Werk, Nationale Raad voor Maatschappelijk Welzijn, 1908-1988 (1989)
Nationaal Archief, Den Haag
- Publicaties en Rapporten.
  - Diverse Stukken., 408
    - Op zoek naar armoede en bestaansonzekerheid langs twee sporen. Eerste rapport in het kader van het gelijknamige onderzoeksprogramma, maart 1988. maart 1988
    - Welzijn uit de marge. Van armenzorg tot armenzorg. Verslag van het Welzijnscongres 1988, 7/8 april, juni 1988. juni 1988
    - Mensen in de marge. Verslag 14th European Symposium on Social Welfare, Rome 20-25 september 1987, juni 1988. juni 1988
    - Rechtspositie van de cliënt/gebruiker in de maatschappelijke dienstverlening. Stand van zaken medio 1988, augustus 1988. aug. 1988
    - Minimum inkomen. Nederlandse bijdragen aan een ICSW-seminar te Gothenborg (Zweden), september 1988. sept. 1988
    - Recht en Welzijn. Indrukken van Nederlandse deelnemers 24th International Conference on social Welfare, Berlijn 31 juli- 5 augustus 1988, oktober 1988. okt. 1988
    - Zijn computers nog steeds Welcom? Verslag van het symposium 'Computers in Welzijnswerk' 24 maart 1988, november 1988. nov. 1988
    - Verwachtingen van de hulpverlener. Verslag van een studiedag t.g.v. het afscheid van W.A. Fransen op 25 november 1988, december 1988. dec. 1988
- Overige Archiefbestanden.
  Archief van ondernemingsraad.
  Archief van de Initiatiefgroep Gebruikersplatform.
  Archief van de Stichting Contact Provinciale en Plaatselijke Organen voor Overleg en Advies.
  - Archief van de Ondernemingsraad.
    - Instelling, correspondentie., Verkiezingen.; Samenstelling tot.; Jaarverslagen.; 1973-1978; 1977-1978; 1981; 1977-1979; 409
    - Circulaires, Nieuwsbrief en bijlagen., Overlegvergaderingen.; 1979-1988; 1977-1981; 425
    - Overlegvergaderingen., Personeelsvergaderingen.; 1981-1988; 1971-1988; 410
    - Correspondentie., Correspondentie van de voorzitter.; 1980-1988; 1978-1988; 411
    - Correspondentie en overleg inzake herstructurering van de landelijke organisaties., Verslagen van vergaderingen.; "OR-mededelingen".; 1982-1985; 1977-1981; 1977-1984; 412
    - Bevriezing bovenwettelijke toelagen., Geschillencommissie.; Reglement van de ondernemingsraad.; Commissie OR-reglement.; 1981-1986; 1979; 1981-1985; 1980-1981; 413
    - Jaarrekeningen, begrotingen., Vergaderingen van de ondernemingsraad.; 1974-1988; 1977-1980; 414
    - Diversen., 415
    - Vergaderstukken., Correspondentie.; Verplichtingstelling ondernemingsraad.; Rechtspositiereglement en C.A.O. maatschappelijk werk.; Januari-mei 1980; 1979-1980; 1978; 426
  - Archief van de Initiatiefgroep Gebruikersplatform.
    - Archivalia: verslagen, correspondentie, agenda., 1981-1983; 421
  - Archief van de Stichting Kontakt Provinciale en Plaatselijke Organen van Overleg en Advies.
    - Directeurencontact., 1978-1979; 422
    - Verslagen., 1980-1985; 423
    - Directeurencontact., 1980-1981; 424
  - Toegevoegde Archiefstukken van de Nationale Raad Voor Maatschappelijk Welzijn.
    - Stukken Betreffende de Council of International Programme for Youth Leaders and Social Workers.
      Dit archief is ongeschoond. Het betreft grotendeels uitzendingen van Nederlandse maatschappelijke werkers naar de Verenigde Staten. Stukken betreffende organisatie van reizen, werving van candidaten voor uitzending en afwijzing van candidaten zullen worden vernietigd.
      - Stukken betreffende uitzendingen., 1968-1988; 242-252
        - 1968-1970, 242
        - 1971, 243
        - 1972, 244
        - 1973, 245
        - 1974, 246
        - 1975, 247
        - 1976-1977, 248
        - 1978-1979, 249
        - 1980-1981, 250
        - 1982-1983, 251
        - 1984-1985, 252
      - Stukken betreffende uitzendingen., Algemene correspondentie.; Subsidies.; Brochures can het CIP.; 1986-1988; 1974-1988; 1956-1976; 253
    - Personeelsdossiers.
      - A-C., 416
      - H-K., 417
      - L-P., 418
      - R-T., 419
      - U-Z., 420
- Aanvulling 1992
  Documentatieverzameling van A. Treurniet, Bibliothecaris van de Nationale Raad voor Maatschappelijk Welzijn. In deze verzameling bevinden zich documenten over het maatschappelijk werk in Nederland die als aanvulling kunnen dienen voor het archief.
  - Documentatieverzameling op Code., I
    - AF: Plaatselijke organisaties van maatschappelijk werk., 1951-1970; 428
    - AG: Maatschappelijk werk in ziekenhuizen, Welfare-werk., 1949-1959; 429
    - AH: Nederlandse Hervormde Kerk., 1949-1950; 430
    - AH: Internationaal Congres voor Maatschappelijk Werk in Den Haag., 1946-1949; 431
    - AH: Organisatie van de documentatie van de Nederlandse Vereniging voor Maatschappelijk Werk., 1949-1958; 432
    - AH: Congressen., 1951-1960; 433
    - AH: Ministeries van Sociale Zaken en Maatschappelijk Werk, over bijstand en steun., 1949-1954; 434
    - AH: Commissie Subsidievraagstukken Maatschappelijk Werk., 1957; 435
    - AJ: Maatschappelijk werk ten plattelande., 1951-1953; 436
    - AJ: Maatschappelijk werk: definities, universitaire studies., 1950-1979; 437
    - AJ: Oud archief van de Nederlandsche Vereeniging voor Armenzorg en Weldadigheid., 1899-1946; 438
    - AK: Organisaties van maatschappelijke werkers., 1948-1951; 439
    - CA: Stichting '40 - '45., CA: Oorlogsslachtoffers en hun nabestaanden: diverse organisaties.; 1947-1954; 1949-1950; 440
    - DB: Arbeidswetgeving, arbeidsgeschiktheid., 1950-1956; 441
    - DE: Emigratie, Organisation Recontruction Traivail O.R.T., 1949; 442
    - DM: Militairen, zeelieden., 1949-1950; 443
    - EA: Jeugdzorg, jeugdorganisaties, kinderpostzegels, speeltuinen, films., 1949-1954; 444
    - EA: Afzonderlijke jeugdorganisaties., 1949-1950; 445
    - EB: Kinderverzorging en opvoeding., 1949-1953; 446
    - EC: Kinderkampen, vakantie- en aansterkingskampen., 1949; 447
    - EF: Club- en buurthuiswerk, weeshuizen., 1941-1951; 448
    - EJ: Kinderbescherming en justitie., 1949-1952; 449
    - F: Bejaardenwerk., 1949-1975; 450
    - G: Kraamzorg, zuigelingenzorg., 1950-1952; 451
    - G: Gezondheidszorg in het algemeen., 1950-1952; 452
    - J: Woonwagenbeleid., 1953 en z.j; 453
    - KA: Tuberculosebestrijding., 1948-1953; 454
    - KB-Z: andere ziekten: lepra, geslachtsziekten, CARA., 1952-1953; 455
    - NH: Schoolmaatschappelijk werk., 1947-1953; 456
    - QB: Zedelijkheid, sexuele minderheden., 1949-1953; 457
    - QC: Onbehuisden., 1949-1953; 458
    - R: Reclassering., 1947-1953; 459
    - S: Sociaal en Cultureel Werk., 1970 en z.j.; 460
    - UN: Leger des Heils., 1947-1950; 461
    - UN: Parlement, politieke instellingen., 1949-1969; 462
    - UN: Militairen, kunstenaars., 1949-1955; 463
    - Chronologisch geordende correspondentie., 1951-1968; 464
  - Archiefstukken van de Nationale Raad voor Maatschappelijk Welzijn., II
    - Dossiers., 1966-1969; 465-467
      - Diverse Dossiers., 465
        - A2: Structuur.
        - A3: Contacten met componenten.
        - A4: Financiën.
        - A5/A7: Bureau, personeel.
        - A6: Verslagen.
        - B2: Sectie Algemeen Maatschappelijk Werk.
        - B3: Werkgroep Gezinsbenadering en Gezinsbeleid.
        - B4: Opvoeding en Onderwijs.
      - Diverse Dossiers., 466
        - Dossier B5: Maatschappelijk werk en gezondheidszorg.
        - D1: Structuur van het Maatschappelijk Werk.
        - D2: Samenwerking welzijnsvoorziening.
        - D3: Samenwerking van speciale gebieden.
        - D4: Schaalverandering.
        - E: Contacten (intern, extern, internationaal).
        - F: Congressen en conferenties.
        - G: Financiële administratie.
        - H: Personeel algemeen.
      - Diverse Dossiers., 467
        - H: Rechtspositie van het personeel.
        - J: Wetgeving.
        - K: Voorlichting.
        - L: Organisatie-adviezen.
        - Lijsten en documentatie, inhoudsopgaven e.d.
    - Stukken betreffende stafvergaderingen., 1966-1974; 468-469
      - 1966-1969, 468
      - 1970-1974, 469
    - Ingekomen stukken bij de staf., 1970-1974; 470
  - Archief van de Afdeling Documentatie en Persoonlijke stukken van A. Treurniet., III
    - Stukken betreffende rampen, het reddingwezen en de Bescherming Bevolking., 1915-1958; 471
    - Stukken betreffende huishoudelijke en gezinsvoorlichting., 1951-1952; 472
    - Teksten van redevoeringen en artikelen over Jan F. Beekman, secretaris van de N.R.M.W., 1972 en z.j.; 473
    - Stukkende betreffende de studie van E. Hueting en F. Ney over de geschiedenis van Nederlands Volksherstel., 1982; 474
    - Brochures, nota's, rapporten en artikelen, verzameld door Treurniet als redacteur van het Tijdschrift voor maatschappelijk werk, met notulen van enkele redactievergaderingen., 1958-1981; 475
    - Trefwoordenlijst voor de bibliotheek en documentatieverzameling., z.j.; 476
    - Literatuuroverzichten, statistieken en voorlichtingsrapporten over maatschappelijk werk., Z.j.; 477
    - Werkmap en niet opgenomen kopij voor de bundel Voortgang en samenhang., 1959; 478
    - Overzichtsrapporten van de afdeling documentatie met betrekking tot het maatschappelijk werk, met reorganisatierapporten., 1956; 479
    - Archief van de Werkgroep Trefwoordenlijst., 1969; 480
    - Indelingsschema's van staf- en bestuursstukken voor jaarverslagen., 1969; 481
    - Archiefstukken van Treurniet als bestuurslid van de Stichting voor Gezinssociologisch Onderzoek Pro familia, met werkrapporten van de stichting., 1968-1970; 482